臺灣高雄地方法院刑事判決　　　　　　　　　　　　九十一年度訴字第一三八號
　　公　訴　人　臺灣高雄地方法院檢察署檢察官
　　被　　　告　甲○○
右列被告因毒品危害防制案件，經檢察官提起公訴（九十年度毒偵字第五七六五號）
，本院判決如左：
    主  文
甲○○施用第一級毒品，處有期徒刑柒月。
    事  實
一、甲○○前於民國（下同）八十八年間因施用毒品案件，經本院以八十八年度毒聲
    字第八二五零號裁定送觀察、勒戒後，認無繼續施用毒品之傾向，業經臺灣高雄
    地方法院檢察署檢察官於八十八年十二月十三日以八十八年度毒偵字第一六五六
    號不起訴處分確定。嗣於九十年間又因施用毒品案件，經本院以九十年度毒聲字
    第二七六八號裁定送觀察、勒戒後，認有繼續施用毒品之傾向，再以九十年毒聲
    字三一三六號裁定令入戒治處所施以強制戒治一年，後於同年九月二十五日，本
    院以九十年毒聲字第五八一四號裁定停止戒治付保護管束，並於同年十月二日，
    以九十年度鳳簡字第三八四號判處有期徒刑六月確定。詎其猶不知悔改，仍於上
    開判決確定後付保護管束期間之九十年十一月二十七日回溯二十四小時之某時，
    在不詳處所施用第一級毒品海洛因一次，經台灣高雄地方法院檢察署觀護人於九
    十年十一月二十七日依法定期採集尿液檢體送驗後，發現呈嗎啡陽性反應，始知
    上情。
二、案經台灣高雄地方法院檢察署檢察官自動檢舉偵查起訴。
    理  由
一、訊據被告甲○○矢口否認有何施用第一級毒品海洛因之犯行，辯稱：伊僅施用過
    安非他命，從未施用過海洛因云云，經查：被告於九十年十一月二十七日至台灣
    高雄地方法院檢察署觀護人室接受觀護人定期採尿送驗，該尿液檢體經送往台灣
    檢驗科技股份有限公司檢驗結果，認嗎啡呈陽性反應，有該公司九十年十二月六
    日編號ＫＨ二００一Ｂ0000000號濫用藥物尿液檢驗報告及台灣高雄地方
    法院檢察署受保護管束人（被告）尿液檢體監管紀錄表各一紙附卷可稽，另由上
    開檢驗報告所示，檢驗方法之確認檢驗步驟，係採用ＧＣ／ＭＳ氣相層析／質譜
    儀法檢驗，依該方式進行藥物及其代謝物之定性及定量分析，判斷上有如指紋之
    鑑定，幾乎不會有偽陽性反應發生等情，業經行政院國軍退除役官兵輔導委員會
    台北榮民醫院八十三年四月七日以（八三）北總內字第０三０五九號號函示明確
    ，又海洛因施用入人體後水解還原成嗎啡，再循嗎啡之代謝方式排出體外，百分
    之八十以上於投與後二十四小時內自尿液排出，已據行政院衛生署藥物食品檢驗
    局（73）藥檢壹字第０三０二二一號、（80）藥檢壹字第０七一二號函說明綦詳
    。綜上足徵被告確曾於至台灣高雄地方法院檢察署觀護人室接受採尿之九十年十
    一月二十七日回溯二十四小時之某時，施用第一級毒品海洛因無訛，其上開所辯
    ，顯非可採。又被告於八十八年間因施用毒品案件，經本院以八十八年度毒聲字
    第八二五零號裁定送觀察、勒戒後，認無繼續施用毒品之傾向，業經臺灣高雄地
    方法院檢察署檢察官於八十八年十二月十三日以八十八年度毒偵字第一六五六號
    不起訴處分確定。嗣於九十年間又因施用毒品案件，經本院以九十年度毒聲字第
    二七六八號裁定送觀察、勒戒後，認有繼續施用毒品之傾向，再以九十年毒聲字
    三一三六號裁定令入戒治處所施以強制戒治一年，後於同年九月二十五日，本院
    以九十年毒聲字第五八一四號裁定停止戒治付保護管束，並於同年十月二日，以
    九十年度鳳簡字第三八四號判處有期徒刑六月確定之情，有前開判決書、台灣高
    等法院被告全國前科紀錄表及台灣高雄地方法院檢察署刑案資料查註紀錄表各一
    紙附卷可參，從而其於五年內三犯本件施用毒品罪，事證明確，被告上開犯行洵
    堪認定。
二、查海洛因屬毒品危害防制條例第二條第二項所稱之第一級毒品，不得持有、施用
    。被告竟持之以施用，核其所為，係犯毒品危害防制條例第十條第一項之施用第
    一級毒品罪。又其施用第一級毒品前後持有該毒品之低度行為，應被其施用之高
    度行為所吸收，不另論罪。爰審酌被告前有施用毒品之不良素行，歷經觀察、勒
    戒及強制戒治程序後，仍未能徹底戒絕毒品，顯見意志不堅，有失政府制定毒品
    危害防制條例之立法美意，犯後復飾詞狡卸，難認有悔改之意，本不宜寬貸，惟
    念其施用毒品乃自戕一己之身體健康，尚未害及他人等一切情狀，量處如主文所
    示之刑。
據上論斷，應依刑事訴訟法第二百九十九條第一項前段，毒品危害防制條例第十條第
一項，第二十條第三項，判決如主文。
中      華      民      國      九十一  年    五      月      二十九    日
                    臺灣高雄地方法院刑事庭
                                      審判長法官  黃三友
                                            法官  林俊寬
                                            法官  黃忠揚
右正本證明與原本無異。
如不服本判決，應於判決送達後十日內，向本院提出上訴狀。
                                          書記官  陳掌珠
中      華      民      國      九十一  年    五      月      三十     日
附錄本案判決論罪科刑法條：
施用第一級毒品者，處有期徒刑六月以上五年以下有期徒刑。
